【裁判字號】    98,緊家護抗,4
【裁判日期】    990331
【裁判案由】    緊急保護令
【裁判全文】
臺灣高雄地方法院民事裁定           98年度緊家護抗字第4號
抗  告  人  0000-0000.
相  對  人  0000-0000.
上列抗告人與相對人間聲請緊急保護令事件，抗告人對於民國98
年11月14日本院98年度司緊家護字第31號第一審裁定不服，提起
抗告，本院管轄之第二審合議庭裁定如下：
    主  文
抗告駁回。
抗告程序費用由抗告人負擔。
    理  由
一、本件抗告意旨略以：原裁定僅以相對人陳述被害人0000-000
    0 （真實姓名年籍詳如附件）向其表示抗告人曾於高雄市○
    ○區○○路290 號14樓處，以手指伸進被害人0000-0000 之
    內褲摸其小便及放屁的地方，且於醫院驗傷時，被害人0000
    -0000 告訴社工及護士，抗告人曾抱被害人0000-0000 坐在
    抗告人之大腿上，並脫掉被害人0000-0000 之褲子玩其屁股
    云云，據以認定抗告人有對被害人0000-0000 為性侵害之行
    為，逕行核發98年度司緊家護字第31號民事緊急保護令。然
    若抗告人真有對被害人0000-0000 為性侵害之行為，則被害
    人0000-0000 斷會面臨創傷後壓力症候狀，出現害怕、無助
    、恐懼等情緒反映，然於相對人提出原審之聲請後，被害人
    0000-0000 仍與抗告人至高雄學盧上課，過程中被害人0000
    -0000 亦緊抱著抗告人不放，顯見抗告人與被害人0000-000
    0 間父女情深，，若相對人於原審之聲請為真實，則被害人
    0000-0000 豈有可能再與抗告人為親密接觸？可見相對人所
    指抗告人對被害人0000 -0000為性侵害之行為云云，為憑空
    捏造；且相對人前於98年12月15日本院98年度家護字第2047
    號民事通常保護令開庭審理時，教唆被害人0000-0000 陳述
    不實之情節，且恐有為取得被害人0000-0000 監護權之目的
    ，而捏造本件緊急保護令之可能，相對人其心可議；又抗告
    人近期與被害人0000-0 000相處時，時不時發現被害人0000
    -0000 神情有異，且偶會發出奇怪之呻吟聲，經抗告人詢問
    被害人0000-0000 下，始得知相對人毫不避諱地在被害人00
    00-0000 面前與其男朋友為性行為，影響被害人0000-0000
    正常人格發展；又相對人前曾對抗告人為家庭暴力行為，業
    經本院核發97年度家護字第927 號民事通常保護令在案，顯
    見就被害人0000-0000 權利義務之行使、負擔，相對人顯不
    適任。為此，爰提起本件抗告，請求廢棄原裁定。
二、按家庭暴力者，謂家庭成員間實施身體或精神上不法侵害之
    行為，家庭暴力防治法第2 條第1 項定有明文。次按，法院
    受理暫時保護令或緊急保護令之聲請，如聲請人能釋明有正
    當、合理之理由足認已發生家庭暴力事件，而被害人有繼續
    受相對人虐待、威嚇、傷害或其他身體上、精神上不法侵害
    之危險，或如不暫時核發保護令將導致無法回復之損害者，
    得不通知相對人或不經審理程序，逕以書面核發暫時保護令
    或緊急保護令，此參之司法院發布之法院辦理家庭暴力案件
    應行注意事項第10條自明；惟法院於核發暫時保護令後，依
    家庭暴力防治法第16條第5 項之規定，視為已有通常保護令
    之聲請，應進行通常保護令事件之審理，就是否確有家庭暴
    力之事實及有無核發通常保護令之必要，再為調查審酌，俾
    兼顧加害人權益之保障。
三、經查：
（一）抗告人係被害人0000-0000 之父，此有相對人於原審提出
      之戶籍謄本在卷可考，故其間具有家庭暴力防治法第3 條
      第3 款規定之家庭成員關係，堪認為真實，合先敘明。
（二）次查，相對人主張抗告人在高雄市○○區○○路290 號14
      樓住處，以手伸進被害人0000-0000 之內褲摸其小便及放
      屁的地方，對被害人0000-0000 為性侵害之不法行為，已
      發生家庭暴力事件，且可認被害人0000-0000 有繼續受抗
      告人之不法侵害危險之事實，業據其於原審提出性侵害犯
      罪事件通報表、受理疑似性侵害事件驗傷診斷書、高雄市
      政府警察局婦幼隊處理家庭暴力而兒少保護案件調查紀錄
      （通報）表、高雄市政府警察局刑事警察大隊受理刑事案
      件報案三聯單等件為證，以為釋明，足使本院信為大概如
      此。原審據以核發如主文第1 、2 、3 、4 項所示內容之
      民事緊急保護令，即無不當。至抗告人雖以前揭抗告意旨
      爭執，然抗告人所指各節，乃爭執其等對於被害人0000-0
      000 是否確有家庭暴力之事實及有無核發保護令之必要，
      揆之前揭說明，核屬通常保護令事件審理程序時所應調查
      、審認之事項，抗告人據以指摘原裁定不當，求予廢棄，
      為無理由，應予駁回。
四、據上論結，本件抗告為不合法，依家庭暴力防治法第20條第
    2 項、非訟事件法第21條第2 項、第46條、民事訴訟法第49
    5 條之1 第1 項、第444 第1 項、第95條、第78條，裁定如
    主文。
中    華    民    國    99    年    3     月    31    日
                    家事法庭  審判長法  官  郭慧珊
                                    法  官  呂憲雄
                                    法  官  邱泰錄
上為正本係照原本作成。
如不服本裁定，應於送達後10日內向本院提出再抗告狀。再為抗
告應以適用法規顯有錯誤為理由，並經本院之許可，該許可以原
裁定所涉及之法律見解具有原則上重要性者為限。
中    華    民    國    99    年    3     月    31    日
                                    書記官  李冠毅

司法院資訊處製作；財團法人民間司法改革基金會備份。
